【裁判字號】    98,聲,181
【裁判日期】    980303
【裁判案由】    返還提存物
【裁判全文】
臺灣臺南地方法院民事裁定               98年度聲字第181號
聲  請  人  聯邦商業銀行股份有限公司
法定代理人  甲○○
代  理  人  丙○○
相  對  人  乙○○
上列當事人間聲請返還擔保金事件，本院裁定如下：
    主  文
本院九十五年度存字第一七五六號擔保提存事件聲請人所提存之
中央政府建設公債九十四年度甲類第二期債票（債券代號：A941
02）、面額金新台幣貳拾萬元，准予返還。
聲請程序費用由相對人負擔。
    理  由
一、按訴訟終結後，供擔保人證明已定二十日以上之期間，催告
    受擔保利益人行使權利而未行使，或法院依供擔保人之聲請
    ，通知受擔保利益人於一定期間內行使權利並向法院為行使
    權利之證明而未證明者，法院應依供擔保人之聲請，以裁定
    命返還其提存物，民事訴訟法第104條第1項第 3款定有明文
    。
二、本件聲請意旨略以：本件聲請人與相對人間假扣押事件，聲
    請人前依鈞院95年度裁全字第2667號民事假扣押裁定，提供
    面額為新臺幣（下同）20萬元之中央政府建設公債94年度甲
    類第2期債票1張為擔保，並以鈞院95年度存字第1756號提存
    事件提存後，以鈞院95年度執全字第1452號執行假扣押在案
    。茲因相對人被查封之標的物業經鈞院95執意字第48951 號
    執行分配完畢後無法受償，聲請人已聲請鈞院以97年度裁全
    聲字第 205號裁定撤銷上開假扣押裁定確定，亦已向鈞院聲
    請以97年度聲字第1561號民事裁定通知相對人限期行使權利
    而未行使等語。
三、經查：聲請人主張之上開事實，業據其提出本院95年度裁全
    字第2667號民事假扣押裁定、95年度存字第1756號提存書、
    95年度執全字第1452號執行查封通知函、95年度執意字第48
    951號分配款具領通知書、97年度裁全聲字第205號裁定撤銷
    假扣押裁定暨確定證明書、97年度聲字第1561號限期行使權
    利裁定及確定證明書各一份為證，並經本院依職權調閱本院
    95年度裁全字第2667號假扣押聲請卷宗、本院95年度執全字
    第1452號假扣押執行卷宗、本院95年度執字第 48951號強制
    執行卷及本院95年度存字第1756號擔保提存卷、97年度裁全
    聲字第205號撤銷假扣押卷、97年度聲字第1561號限期行使
    權利卷宗審核無訛，堪信為真實。茲因該假扣押執行事件既
    因假扣押標的物業經本院調卷拍定（即95年度執字第 48951
    號拍賣抵押物強制執行事件）且函請臺南縣永康地政事務所
    塗銷該標的物之查封登記及塗銷抵押權之登記，有本院96年
    6月5日南院雅95執意字第48951號函1紙附卷（上開拍賣抵押
    物執行卷）可佐，依首開說明，應認該事件已訴訟終結。又
    查，亦無相對人對聲請人於本院有行使權利請求損害之訴訟
    ，有本院民事紀錄科查詢表一紙附卷可稽。從而，聲請人提
    起本件聲請，請求返還擔保金，核與前揭民事訴訟法第 104
    條第1項第3款之規定相符，自應准許。
四、依民事訴訟法第95條、第78條，裁定如主文。
中    華    民    國    98    年    3    月      3     日
                  民事第一庭    法  官  蔡美美
上為正本係照原本作成。
如對本裁定抗告須於裁定送達後10日內向本院提出抗告狀，並應
繳納抗告費新台幣1,000元。
中    華    民    國    98    年    3    月      3     日
                                書記官  謝明達


司法院資訊處製作；財團法人民間司法改革基金會備份。
